臺灣屏東地方法院刑事判決
111年度交易字第292號
公  訴  人  臺灣屏東地方檢察署檢察官
被      告  陳亭喻


            陳柏霖



上列被告因過失傷害案件，經檢察官提起公訴（111年度調偵字
第423號），本院判決如下：
    主  文
本件公訴不受理。
    理  由
一、公訴意旨如起訴書所載（如附件）。
二、告訴乃論之罪，告訴人於第一審辯論終結前，得撤回其告訴
    ；又告訴經撤回者，法院應諭知不受理之判決，且得不經言
    詞辯論為之，刑事訴訟法第238條第1項、第303條第3款、第
    307條分別定有明文。
三、本案被告陳亭喻、陳柏霖因過失傷害案件，分別經告訴人陳
    柏霖、陳亭喻告訴後（見警卷第7、18頁），經檢察官提起
    公訴，認被告陳亭喻、陳柏霖均係犯刑法第284條前段之過
    失傷害罪，依同法第287條前段之規定須告訴乃論。茲據告
    訴人兼被告陳柏霖、陳亭喻於本案審理中分別具狀聲請撤回
    其等告訴，有各該告訴人兼被告提出之撤回告訴狀在卷可按
    （見本院卷第43、45頁），揆諸前開說明，爰不經言詞辯論
    ，逕為諭知不受理之判決。
四、據上論斷，應依刑事訴訟法第303條第3款、第307條，判決
    如主文。
本案經檢察官翁逸玲提起公訴。
中　　華　　民　　國　　111 　年　　8 　　月　　31　　日
            刑事第四庭  審判長法  官  黃柏霖
                              法  官  林育賢
                              法  官  錢毓華
以上正本證明與原本無異。
如不服本判決應於收受判決後20日內向本院提出上訴書狀，並應敘述具體理由；其未敘述上訴理由者，應於上訴期間屆滿後20日內向本院補提理由書（均須按他造當事人之人數附繕本）「切勿逕送上級法院」。　　　　　　　　　　　　　　　
中　　華　　民　　國　　111 　年　　8 　　月　　31　　日
                              書記官 郭淑芳
附件：臺灣屏東地方檢察署檢察官起訴書1份。
--------------------------------------------------------
【附件】
臺灣屏東地方檢察署檢察官起訴書
                                    111年度調偵字第423號
　　告  訴  人
    兼  被　告　陳亭喻
　　　　　　　　陳柏霖
上列被告等因過失傷害案件，已經偵查終結，認應該提起公訴，
茲將犯罪事實及證據並所犯法條分敘如下：
　　　　　　犯罪事實
一、陳亭喻於民國110年3月31日7時54分許，騎乘車牌號碼000-0
    00號普通重型機車，沿屏東縣萬丹鄉大智路由西往東方向行
    駛，騎乘至大智路與萬新路口之閃光紅燈號誌交岔路口時，
    本應注意車輛行駛至設置閃光紅燈號誌之交岔路口，應減速接
    近，先停止於交岔路口前，讓幹道車優先通行後認為安全時，
    方得續行，且應於法定速限內行駛，而依當時天候晴、夜間有
    照明、柏油路面乾燥、無缺陷、無障礙物、視距良好，又無不
    能注意之情事，竟疏未注意而貿然前駛。適有陳柏霖騎乘車
    牌號碼000-0000號普通重型機車，沿屏東縣萬丹鄉萬新路由
    南往北方向行駛，騎乘至大智路與萬新路口之閃光黃燈號誌
    交岔路口時，本應減速並注意小心通過，而按當時情況，並
    無不能注意之情事，竟疏未注意而超速行駛通過路口，雙方
    發生碰撞，陳柏霖因而受有顏面骨骨折、右側股骨閉鎖性骨
    折、牙齒損傷、下唇撕裂傷、肺挫傷等傷害；陳亭喻因而受
    有左側第2至第9肋骨骨折併血胸、左側鎖骨骨折、頭部外傷
    、肢體多處鈍挫傷等傷害。陳亭喻、陳柏霖於肇事後，處理
    人員前往2人就醫之醫院處理時，雙方均在場且當場承認為
    肇事人，自首並接受裁判。
二、案經陳亭喻、屏東縣政府警察局屏東分局報告偵辦。
　　　　　　證據並所犯法條
一、證據清單與待證事實：
編號 證據清單 待證事實  ㈠ 告訴人兼被告陳亭喻於警詢及偵查中之供述 證明告訴人兼被告陳亭喻因車禍撞擊後意識不清，導致不記得車禍當下發生情形之事實。  ㈡ 告訴人兼被告陳柏霖於警詢及偵查中之供述 證明告訴人兼被告被告陳柏霖因車禍撞擊後意識不清，導致不記得車禍當下發生情形之事實。  ㈢ 高雄長庚紀念醫院診斷證明書3份、輔英科技大學附設醫院診斷證明書1份 1.證明告訴人兼被告陳柏霖因本件車禍受有顏面骨骨折、右側股骨閉鎖性骨折、牙齒損傷、下唇撕裂傷、肺挫傷等傷害之事實。 2.證明告訴人兼被告陳亭喻因本件車禍受有左側第2至第9肋骨骨折併血胸、左側鎖骨骨折、頭部外傷、肢體多處鈍挫傷等傷害之事實。  ㈣ 1.職務報告1份 2.道路交通事故現場圖、道路交通事故調查報告表㈠㈡各1份 3.車（駕）籍查詢資料、自首情形紀錄表各1份 4.現場蒐證與車損照片24張 5.行車紀錄器畫面光碟1份 1.證明本件事故地點、肇事車輛受損之事實。 2.證明告訴人兼被告2人行向之事實。 3.證明告訴人兼被告2人向警察自首接受裁判之事實。 4.證明告訴人兼被告2人所駕駛車輛之詳細車籍資料。 5.證明告訴人兼被告陳亭喻，行經閃光紅燈號誌交叉路口未停止，反而超速之事實。 6.證明告訴人兼被告陳柏霖，行經閃光黃燈號誌交叉路口未減速且超速行駛之事實。    ㈤ 交通部公路總局高雄區監理所屏澎區車輛行車事故鑑定會111年6月17日高監鑑字第1110085218號函暨附件鑑定意見書1份 1.證明告訴人兼被告陳亭喻駕駛普通重型機車，行經閃光紅燈號誌交叉路口超速行駛，未先停止於交叉路口，未禮讓幹線道車優先通行，為肇事主因之事實。 2.證明告訴人兼被告陳柏霖駕駛普通重型機車，行經閃光黃燈號誌交叉路口超速行駛，未減速接近，未注意安全小心通過，為肇事次因之事實。 
二、核被告陳亭喻、陳柏霖所為，均係犯刑法第284條前段之過
    失致傷害罪嫌。另依卷附之肇事人自首情形記錄表所載，被
    告陳亭喻、陳柏霖於肇事後，處理人員前往2人就醫之醫院
    處理時，雙方均在場且當場承認為肇事人，應係符合刑法第
    62條前段自首之要件，請斟酌是否減輕其刑。
三、依刑事訴訟法第251條第1項提起公訴。
　  此　致
臺灣屏東地方法院
中　　華　　民　　國　 111　　年　　6 　　月　　29　　日
　　　　　　　　　　　　　　　檢　察　官  翁逸玲
本件正本證明與原本無異
中　　華　　民　　國　 111　　年　　7 　　月　　4 　　日
                              書　記　官  蘇敬樸
附錄本案所犯法條全文
中華民國刑法第284條
因過失傷害人者，處 1 年以下有期徒刑、拘役或 10 萬元以下
罰金；致重傷者，處 3 年以下有期徒刑、拘役或 30 萬元以下
罰金。